<!DOCTYPE html PUBLIC "-//W3C//DTD XHTML 1.0 Transitional//EN" "http://www.w3.org/TR/xhtml1/DTD/xhtml1-transitional.dtd">
<html xmlns="http://www.w3.org/1999/xhtml">
<head>
	<meta http-equiv="Content-Type" content="text/html; charset=iso-8859-1" />
	<title>Ymmärrä suomea</title>
	<style type="text/css" media="all">@import "css/styles.css";</style>
	<script type="text/javascript" src="swfobject.js"></script>
</head>
<body class="font-medium">
	<div id="main-wrapper">
		<div id="topbar"></div>
		<div id="main-menu">
			<table cellspacing="0" cellpadding="0" border="0" class="add-links"><tr>
				<td class="item"><img class="raquo" src="i/raquo.gif" alt="" height="7" width="4" /><a href="/ymmarra/index.php?moduli=sanakirja">Sanakirja</a></td>
				<td class="item"><img class="raquo" src="i/raquo.gif" alt="" height="7" width="4" /><a href="/ymmarra/index.php?moduli=verbit">Verbiluettelo</a></td>
				<td class="item"><img class="raquo" src="i/raquo.gif" alt="" height="7" width="4" /><a href="/ymmarra/index.php?moduli=kielioppi">Kielioppi</a></td>
			</tr></table>
			<table cellspacing="0" cellpadding="0" border="0"><tr>
				<td class="item"><img class="raquo" src="i/raquo.gif" alt="" height="7" width="4" /><a href="/ymmarra/index.php">Etusivu</a></td>
				<td class="item"><img class="raquo" src="i/raquo.gif" alt="" height="7" width="4" /><a href="/ymmarra/index.php?moduli=tekstit">Lukutekstit</a></td>
			</tr></table>
		</div>
		<div id="content">
			<table cellspacing="0" cellpadding="0" border="0" id="content-wrapper"><tr>
				<td>
					<div id="left-menu">
												<div class="header-verb"><span>Verbit</span></div>
						<div class="menu">
								<div class="init"><a href="/ymmarra/index.php?moduli=verbit&kirjain=a">A</a></div>
								<div class="init"><a href="/ymmarra/index.php?moduli=verbit&kirjain=e">E</a></div>
								<div class="init"><a href="/ymmarra/index.php?moduli=verbit&kirjain=h">H</a></div>
								<div class="init"><a href="/ymmarra/index.php?moduli=verbit&kirjain=i">I</a></div>
								<div class="init"><a href="/ymmarra/index.php?moduli=verbit&kirjain=j">J</a></div>
								<div class="init"><a href="/ymmarra/index.php?moduli=verbit&kirjain=k">K</a></div>
								<div class="init"><a href="/ymmarra/index.php?moduli=verbit&kirjain=l">L</a></div>
								<div class="init"><a href="/ymmarra/index.php?moduli=verbit&kirjain=m">M</a></div>
								<div class="init"><a href="/ymmarra/index.php?moduli=verbit&kirjain=n">N</a></div>
								<div class="init"><a href="/ymmarra/index.php?moduli=verbit&kirjain=o">O</a></div>
								<div class="init"><a href="/ymmarra/index.php?moduli=verbit&kirjain=p">P</a></div>
								<div class="init"><a href="/ymmarra/index.php?moduli=verbit&kirjain=r">R</a></div>
								<div class="init"><a href="/ymmarra/index.php?moduli=verbit&kirjain=s">S</a></div>
								<div class="init"><a href="/ymmarra/index.php?moduli=verbit&kirjain=t">T</a></div>
								<div class="init"><a href="/ymmarra/index.php?moduli=verbit&kirjain=u">U</a></div>
								<div class="init"><a href="/ymmarra/index.php?moduli=verbit&kirjain=v">V</a></div>
								<div class="init"><a href="/ymmarra/index.php?moduli=verbit&kirjain=y">Y</a></div>
								<div class="init"><a href="/ymmarra/index.php?moduli=verbit&kirjain=Ä">Ä</a></div>
						</div>					</div>
				</td>
				<td>
					<div id="main-content">
						<div id="path">
							<a href=".">Etusivu</a> &gt; <a href="/ymmarra/index.php?moduli=verbit&kirjain=E">E</a>						</div>
													<h1>EKSYÄ</h1>
						<table cellspacing="0" cellpadding="0" border="0">
							<tr>
								<td colspan="2" style="padding-bottom:10px;"><strong>Aktiivin indikatiivi</strong></td>
							</tr>
							<tr>
								<td><pre>PREESENS                   
minä     eksyn             
sinä     eksyt             
hän      eksyy             
me       eksymme           
te       eksytte           
he       eksyvät           

PASSIIVI
         eksytään          

IMPERFEKTI                 
         eksyin            
         eksyit            
         eksyi             
         eksyimme          
         eksyitte          
         eksyivät          

PASSIIVI
         eksyttiin         

PERFEKTI
olen     eksynyt           
olet     eksynyt           
on       eksynyt           
olemme   eksyneet          
olette   eksyneet          
ovat     eksyneet          

PASSIIVI
on       eksytty           
 
PLUSKVAMPERFEKTI
olin     eksynyt           
olit     eksynyt           
oli      eksynyt           
olimme   eksyneet          
olitte   eksyneet          
olivat   eksyneet          

PASSIIVI
oli      eksytty           
</pre></td>
								<td>&nbsp;&nbsp;&nbsp;</td>
								<td><pre>  KIELTOMUOTO 
  en        eksy
  et        eksy
  ei        eksy
  emme      eksy
  ette      eksy
  eivät     eksy


  ei        eksytä

   
  en        eksynyt
  et        eksynyt
  ei        eksynyt
  emme      eksyneet
  ette      eksyneet
  eivät     eksyneet


  ei        eksytty


  en    ole eksynyt
  et    ole eksynyt
  ei    ole eksynyt
  emme  ole eksyneet
  ette  ole eksyneet
  eivät ole eksyneet


  ei    ole eksytty


  en    ollut  eksynyt
  et    ollut  eksynyt
  ei    ollut  eksynyt
  emme  olleet eksyneet
  ette  olleet eksyneet
  eivät olleet eksyneet


  ei    ollut  eksytty
</pre></td>
							</tr>
						</table>
						<table cellspacing="0" cellpadding="0" border="0">
							<tr>
								<td colspan="2" style="padding-bottom:10px;"><strong>Aktiivin konditionaali</strong></td>
							</tr>
							<tr>
								<td><pre>PREESENS
minä     eksyisin          
sinä     eksyisit          
hän      eksyisi           
me       eksyisimme        
te       eksyisitte        
he       eksyisivät        

PASSIIVI
         eksyttäisiin      

PERFEKTI
olisin   eksynyt           
olisit   eksynyt           
olisi    eksynyt           
olisimme eksyneet          
olisitte eksyneet          
olisivat eksyneet          

PASSIIVI
olisi    eksytty           
</pre></td>
								<td>&nbsp;&nbsp;&nbsp;</td>
								<td><pre> 
  en        eksyisi
  et        eksyisi
  ei        eksyisi
  emme      eksyisi
  ette      eksyisi
  eivät     eksyisi


  ei        eksyttäisi


  en    olisi  eksynyt
  et    olisi  eksynyt
  ei    olisi  eksynyt
  emme  olisi  eksyneet
  ette  olisi  eksyneet
  eivät olisi  eksyneet


  ei    olisi  eksytty
</pre></td>
							</tr>
						</table>
						<table cellspacing="0" cellpadding="0" border="0">
							<tr>
								<td colspan="2" style="padding-bottom:10px;"><strong>Aktiivin potentiaali</strong></td>
							</tr>
							<tr>
								<td><pre>PREESENS
minä     eksynen           
sinä     eksynet           
hän      eksynee           
me       eksynemme         
te       eksynette         
he       eksynevät         

PASSIIVI
         eksyttäneen       

PERFEKTI
lienen   eksynyt           
lienet   eksynyt           
lienee   eksynyt           
lienemme eksyneet          
lienette eksyneet          
lienevät eksyneet          

PASSIIVI
lienee   eksytty           
</pre></td>
								<td>&nbsp;&nbsp;&nbsp;</td>
								<td><pre> 
  en        eksyne
  et        eksyne
  ei        eksyne
  emme      eksyne
  ette      eksyne
  eivät     eksyne


  ei        eksyttäne


  en    liene  eksynyt
  et    liene  eksynyt
  ei    liene  eksynyt
  emme  liene  eksyneet
  ette  liene  eksyneet
  eivät liene  eksyneet


  ei    liene  eksytty
</pre></td>
							</tr>
						</table>
						<table cellspacing="0" cellpadding="0" border="0">
							<tr>
								<td colspan="2" style="padding-bottom:10px;"><strong>Aktiivin imperatiivi</strong></td>
							</tr>
							<tr>
								<td><pre>PREESENS

(sinä)   eksy              
(hän)    eksyköön          
(me)     eksykäämme        
(te)     eksykää           
(he)     eksykööt          

PASSIIVI
         eksyttäköön       

PERFEKTI

ole      eksynyt           
olkoon   eksynyt           
olkaamme eksyneet          
olkaa    eksyneet          
olkoot   eksyneet          

PASSIIVI
olkoon   eksytty           
</pre></td>
								<td>&nbsp;&nbsp;&nbsp;</td>
								<td><pre> 

  älä       eksy 
  älköön    eksykö
  älkäämme  eksykö
  älkää     eksykö
  älkööt    eksykö


  älköön    eksyttäkö



  älä      ole  eksynyt
  älköön   olko eksynyt
  älkäämme olko eksyneet
  älkää    olko eksyneet
  älkööt   olko eksyneet


  älköön   olko eksytty
</pre></td>
							</tr>
						</table>
						<table cellspacing="0" cellpadding="0" border="0">
							<tr>
								<td colspan="2" style="padding-bottom:10px;"><strong>Verbin nominaalimuodot</strong></td>
							</tr>
							<tr>
								<td><pre>I INFINITIIVI              
Lyhyempi muoto:            
         eksyä             

Pitempi muoto:             
         eksyäkseni        
         eksyäksesi
         eksyäkseen
         eksyäksemme
         eksyäksenne
         eksyäkseen

III  INFINITIIVI           
inessiivi    eksymässä     
elatiivi     eksymästä     
illatiivi    eksymään      
adessiivi    eksymällä
abessiivi    eksymättä     
instruktiivi eksymän       
                           
Passiivi
instruktiivi eksyttämän    
                           
                           
</pre></td>
								<td>&nbsp;&nbsp;&nbsp;</td>
								<td><pre>  II INFINITIIVI
  inessiivi     eksyessä
  instruktiivi  eksyen

  Passiivi
  inessiivi     eksyttäessä






  IV INFINITIIVI
  nominatiivi   eksyminen
  partitiivi    eksymistä
     

  I PARTISIIPPI
  aktiivi       eksyvä
  passiivi      eksyttävä

  II PARTISIIPPI
  aktiivi       eksynyt
  passiivi      eksytty
</pre></td>
							</tr>
						</table>

					</div>
				</td>
			</tr></table>		</div>
		<div id="footer"><a href="http://www.oph.fi/"><img src="i/oph_logo_ymmarrasuomea.gif" width="157" height="35" alt="OPH" /></a></div>
	</div>
</body>
</html>
